【裁判字號】    98,交易緝,20
【裁判日期】    981231
【裁判案由】    公共危險
【裁判全文】
臺灣臺中地方法院刑事判決            98年度交易緝字第20號
公  訴  人  臺灣臺中地方法院檢察署檢察官
被      告  甲○○
上列被告因公共危險案件，經檢察官提起公訴（98年度偵字第11
648號），被告於準備程序中就被訴事實為有罪之陳述，經本院
合議庭評議後裁定由受命法官獨任改行簡式審判程序，判決如下
：
    主    文
甲○○服用酒類，不能安全駕駛動力交通工具而駕駛，累犯，處
有期徒刑陸月，如易科罰金，以新臺幣壹仟元折算壹日。
    犯罪事實
一、甲○○前於民國93年間，因公共危險案件，經本院沙鹿簡易
    庭以93年度沙交簡字第191號判處有期徒刑6月確定，於93年
    6月23日易科罰金執行完畢；另於94年間，因公共危險案件
    ，經本院以94年度中交簡字第2022號判處有期徒刑4月確定
    ，於94年12月21日易科罰金執行完畢；詎仍不思警惕，於98
    年4月30日晚上7時許起至同日晚上11時許止，於臺北市某工
    地內，飲用高粱酒之酒類後，已達不能安全駕駛動力交通工
    具之程度，猶於翌日即同年5月1日下午1時許，駕駛車牌號
    碼LT-0027號自用小客車上路。嗣於同日下午1時50分許，行
    經國道3號公路南向158.7公里處時，因行車不穩，為警攔檢
    盤查，發現其酒氣甚濃，對其施以酒精濃度呼氣測試，當場
    測得其數值達每公升0.68毫克，因而查悉上情。
二、案經內政部警政署國道公路警察局第七警察隊報告臺灣臺中
    地方法院檢察署檢察官偵查起訴。
    理    由
一、訊據被告甲○○對於前揭犯罪事實於本院審理時供承不諱，
    並為認罪之表示，並有刑法第一百八十五條之三案件酒測試
    觀察記錄表、汽車駕駛人酒後生理協調平衡檢測紀錄表、內
    政部警政署國道公路警察局舉發違反道路交通管理事件通知
    單、酒精測定紀錄單等在卷可憑，足認被告自白確與事實相
    符。
二、按酒精對人體之作用，因個人體質而有不同，究需飲用多少
    數量之酒類或呼氣及血液中酒精含量達如何之濃度始為不能
    安全駕駛，尚難為一致之規定，此亦刑法未以飲酒數量或呼
    氣及血液中酒精含量濃度，作為酒後不能安全駕駛動力交通
    工具而駕駛之公共危險罪構成要件之故，自應以行為人酒後
    之實際駕駛行為、反應、精神狀態等客觀可察之狀況資為判
    斷。本案被告坦認於駕駛前確有服用酒類之事實，嗣因行車
    不穩，為警攔檢盤查，所測量呼氣中酒精濃度為每公升0.68
    毫克，其呼氣所含酒精濃度已逾道路交通安全規則第114條
    第2款所定呼氣所含酒精濃度超過每公升0.25毫克而不得駕
    車之程度2倍以上，已具相當之危險性。再參酌德國、美國
    之認定標準，對於呼氣酒精濃度已達每公升0.55毫克時，就
    人之生理方面，已產生視覺反應遲鈍、影像不能集中，同時
    不能看清前方路況及車旁照後鏡等狀況，其肇事率為一般正
    常人之10倍，認已達「不能安全駕駛」之標準，此亦有法務
    部於88年5月10日邀集交通部、行政院衛生署、內政部警政
    署、中央警察大學等單位相關人員召開之研商訂定刑法第一
    百八十五條之三服用毒品、麻醉藥品、酒類或其他相類之物
    ，不能安全駕駛交通工具之認定標準會議結論可參。另參酌
    被告飲酒後駕駛上開自用小客車，經警攔檢時，有對員警指
    揮及交通號誌無反應或遲鈍，駕駛判斷力顯然欠佳、出入車
    困難、查獲後、測試或問訊過程，有語無倫次，於下車時站
    立不穩等情，亦有刑法第一百八十五條之三案件酒測試觀察
    記錄表附於警卷可按，綜上各情相互以參，足認係被告係因
    酒後受酒精影響致其注意能力減退而無法妥適駕車，故其當
    時已達不能安全駕駛動力交通工具之狀態之事實，已堪認定
    。是本案事證明確，被告犯行堪以認定，應予依法論科。
三、核被告甲○○所為，係犯刑法第185條之3服用酒類不能安全
    駕駛動力交通工具而駕駛之公共危險罪。被告前於93年間，
    因公共危險案件，經本院沙鹿簡易庭以93年度沙交簡字第19
    1號判處有期徒刑6月確定，於93年6月23日易科罰金執行完
    畢；另於94年間，因公共危險案件，經本院以94年度中交簡
    字第2022號判處有期徒刑4月確定，於94年12月21日易科罰
    金執行完畢等情，有臺灣高等法院被告前案紀錄表附卷足參
    ，被告前受有期徒刑執行完畢後，於5年內故意再犯本件有
    期徒刑以上之罪，為累犯，應依刑法第47條第1項，加重其
    刑。爰審酌被告對於酒精成分對人之意識能力具有不良影響
    ，酒後駕車對一般往來之公眾及駕駛人自身皆具有高度危險
    性，當有所悉，既漠視自己安危，尤枉顧公眾安全，而於服
    用酒類後之呼氣中酒精濃度達每公升0.68毫克，已處於不能
    安全駕駛動力交通工具之狀態仍駕駛車輛，但對行車安全已
    生危害，自應予以相當之非難，且參被告前業於92年間，因
    酒後駕車而犯公共危險案件，經本院沙鹿簡易庭以92年度沙
    交簡字第448號判處拘役50日，復分別於93年、94年間，因
    酒後駕車而涉犯公共危險罪，先後經本院以93年度沙交簡字
    第191號判處有期徒刑6月確定、94年度中交簡字第2022號判
    處有期徒刑4月確定，猶仍未能記取教訓，復犯本案之公共
    危險罪，實屬不該，惟念及犯後坦承犯罪之犯後態度等一切
    情狀，量處如主文所示之刑，並諭知易科罰金之折算標準，
    以資懲儆。
據上論斷，應依刑事訴訟法第273條之1第1項、第299條第1項前
段，刑法第185條之3、第47條第1項、第41條第1項前段，刑法施
行法第1條之1第1項，判決如主文。
中    華    民    國    98    年    12    月    31    日
                  交通法庭    法  官  李慧瑜
以上正本證明與原本無異。
如不服本判決應於收受送達後10日內向本院提出上訴書狀，並應
敘述具體理由；其未敘述上訴理由者，應於上訴期間屆滿後20日
內向本院補提理由書（均須按他造當事人之人數附繕本）「切勿
逕送上級法院」。
                              書記官  陳青瑜
中    華    民    國    98    年    12    月    31    日
附錄論罪科刑法條
中華民國刑法第185條之3
服用毒品、麻醉藥品、酒類或其他相類之物，不能安全駕駛動力
交通工具而駕駛者，處一年以下有期徒刑、拘役或科或併科十五
萬元以下罰金。

司法院資訊處製作；財團法人民間司法改革基金會備份。
